臺灣嘉義地方法院刑事判決　　　　　　　　　　　　　九十三年度訴緝字第二四號
　　公　訴　人　臺灣嘉義地方法院檢察署檢察官
　　被　　　告　乙○○
右列被告因違反槍砲彈藥刀械管制條例等案件，經檢察官提起公訴（九十二年度偵字
第七四五一號），本院合議庭裁定獨任以簡式審判程序審理判決如左：
    主  文
乙○○未經許可，寄藏可發射子彈具有殺傷力之改造手槍，處有期徒刑貳年肆月，併
科罰金新臺幣拾萬元，罰金如易服勞役，以參佰元即新臺幣玖佰元折算壹日，改造手
槍壹支沒收；又傷害人之身體，處有期徒刑壹年。應執行有期徒刑參年貳月，併科罰
金新臺幣拾萬元，罰金如易服勞役，以參佰元即新臺幣玖佰元折算壹日，改造手槍壹
支沒收。
    事  實
一、乙○○明知未經中央主管機關許可，不得寄藏具殺傷力之槍枝及子彈，竟基於違
    反槍砲彈藥刀械管制條例上開規定之犯意，於民國八十七年間，在不詳處所，收
    受姓名年籍不詳綽號「文章」之成年男子所交付可發射子彈具殺傷力之不詳型式
    改造手槍一支及土造子彈一顆，並將之藏放在其嘉義市○區○○里○鄰○○街七
    三一巷一九弄四號住處，置於自己實力支配之下受寄代藏而非法繼續持有。嗣於
    九十二年十一月九日下午六、七時許，緣甲○○託張恭溢解決其與某蔡姓男子間
    之債務糾紛，張恭溢乃偕同乙○○與另一名姓名年籍不詳綽號「大頭」之男子，
    由乙○○攜上開槍彈前往嘉義市○○路恫嚇該蔡姓男子未遇，嗣張恭溢與甲○○
    電話聯繫索取報酬時發生口角，乙○○聞言不滿接過電話而與甲○○相互示威，
    甲○○撂話要乙○○在場等伊前來輸贏。迨三、五分鐘後即當晚七時四十三分許
    ，甲○○駕車搭載友人廖君霖抵達上開世賢路一段二三七號前，下車質問適才何
    人嗆聲欲輸贏，乙○○不甘示弱直言不諱，甲○○遂趨前迫近，乙○○見狀，遽
    起傷害之故意，持上開改造手槍朝甲○○左腹部射擊一發，致甲○○受有第三腰
    椎槍擊損傷之傷害，彈頭並卡於甲○○體內，乙○○行兇後隨即拾取彈殼攜槍搭
    載綽號「大頭」男子所騎駛之機車逃逸。越二日（十一日）凌晨零時十分許，乙
    ○○為警循線在嘉義市○○○路一○三號「中國龍遊藝場」逮捕，並自其身上扣
    得上開彈殼一顆，至於擊發之彈頭一顆，則於甲○○送醫救治時，自其體內取出
    扣案。
二、案經甲○○訴由嘉義市警察局第一分局報請臺灣嘉義地方法院檢察署檢察官偵查
    起訴。
     理  由
一、前揭事實，業據被告乙○○坦承不諱，核與告訴人甲○○之指訴，以及證人張恭
    溢、廖君霖所證述之情節相符。又告訴人受有第三腰椎槍擊損傷之傷害，有財團
    法人嘉義基督教醫院出具之診斷證明書一紙可稽，並有彈殼、彈頭各一顆扣案足
    憑。被告用以射擊行兇之手槍及子彈，造成告訴人受傷之結果，顯具殺傷力，其
    屬槍砲彈藥刀械管制條例列管之手槍及子彈無疑，然該手槍經警方依被告所陳稱
    之丟棄地點清查打撈無著，無事證足資證明係殺傷力更為強大之制式手槍，是僅
    足認定係制式手槍以外其他可發射子彈具殺傷力之改造手槍。本件事證明確，被
    告犯行均堪認定，應予依法論科。
二、核被告所為，係犯槍砲彈藥刀械管制條例第十一條第四項之未經許可寄藏可發射
    子彈具殺傷力之改造手槍罪、同條例第十二條第四項之未經許可寄藏具殺傷力之
    子彈罪，以及刑法第二百七十七條第一項之傷害罪。被告於寄藏槍枝及子彈後代
    為保管之繼續持有行為，為寄藏之當然結果，不另論持有罪。原起訴意旨就被告
    支配管領槍枝及子彈之行為，依被告不盡真實之自白，認其僅單純持有，然被告
    實係受寄代藏，業據其於本院審理時補充供述明確（見審理筆錄），而持有乃寄
    藏本身之當然結果，起訴事實已載明被告管領支配本件槍彈之事實，其持有本件
    槍彈之基本事實同一，本院仍應予審理，復因已經蒞庭實行公訴檢察官於審理時
    變更起訴法條暨罪名為各該同條項之寄藏罪，本院無庸予以變更。被告同時寄藏
    前揭改造手槍及子彈之一行為，觸犯上開二罪名，為想像競合犯，應從法定刑度
    較重之未經許可寄藏可發射子彈具殺傷力之改造手槍罪處斷。其次，被告初於八
    十七年間受寄代藏本件槍彈，所犯上開寄藏槍彈罪名即已成立，並為行為之繼續
    ，迨九十二年十一月九日，方另因索討債務之故而執之以為威嚇，並衍生槍擊告
    訴人之傷害犯行，訊據被告亦供承「我平時未將槍械攜帶身上，而是為了要去處
    理事情才會將槍枝隨身攜帶使用」等語綦詳（見警訊筆錄），足見被告寄藏槍彈
    之始，並無供犯罪使用之意圖，其本件槍傷告訴人之犯行，顯係由於偶發之狀況
    而臨時起意之舉，洵堪認定。故被告所犯未經許可寄藏可發射子彈具殺傷力之改
    造手槍罪與傷害罪，犯意各別，行為互殊，罪名有異，應予分論併罰。公訴意旨
    認被告所犯未經許可寄藏可發射子彈具殺傷力之改造手槍罪與傷害罪間，有方法
    目的之牽連關係，容有誤會。爰審酌被告素行不端，長期非法寄藏具殺傷力之槍
    彈，對於社會大眾生命及安全造成潛在性之危險性，嗣並執以示威逞兇傷人，嚴
    重危害治安，情節非輕，復未賠償告訴人之損害，態度不佳，惟念其坦承犯行等
    一切情狀，各量處如主文所示之刑，罰金部分，並諭知易服勞役之折算標準，且
    定其應執行之刑，以資儆懲。
三、本件不詳型式具殺傷力之改造手槍一支為違禁物，據被告供稱案發後即丟棄於嘉
    義市○○路○段五八○巷底圳溝中，然旋經警方打撈卻無所獲。茲倘被告既欲湮
    滅罪證而丟棄槍枝，卻留存彈殼在身，殊違情理，被告上開關於丟棄槍枝暨地點
    之供述，洵非無疑，未可遽信，難認業已滅失，仍應依刑法第三十八條第一項第
    一款規定宣告沒收。至於扣案之彈殼及彈頭各一顆，皆已不具殺傷力，失其違禁
    物之性質，均不予宣告沒收。
四、被告所犯本件寄藏改造手槍及土造子彈罪為繼續犯，於其終止寄藏之前，犯罪行
    為仍在繼續實施之中，其間法律縱有變更，但其行為既繼續實施至新法施行以後
    ，則無行為後法律變更可言，自無新舊法比較之問題，而應逕行適用其行為終止
    時之現行槍砲彈藥刀械管制條例之規定論處（最高法院八十九年度台非字第一八
    六號判決參照），附此敘明。
據上論結，應依刑事訴訟法第二百七十三條之一第一項、第二百九十九條第一項前段
，槍砲彈藥刀械管制條例第十一條第四項、第十二條第四項，刑法第十一條前段、第
二百七十七條第一項、第五十五條、第四十二條第二項、第五十一條第五款、第三十
八條第一項第一款，罰金罰鍰提高標準條例第一條前段、第二條，現行法規所定貨幣
單位折算新臺幣條例第二條，判決如主文。
本案經檢察官李文和到庭執行職務。
中    華    民    國       九十三      年       八      月     三十一   日
                                臺灣嘉義地方法院刑事第四庭
                                    法  官  蔡  憲  德
右正本證明與原本無異。
如不服本判決，應於判決送達後十日內向本院提出上訴狀( 應附繕本 )。告訴人或被
害人如對於本判決不服者，應具備理由請求檢察官上訴，其上訴期間之計算係以檢察
官收受判決正本之日期為準。
中    華    民    國       九十三      年       八      月     三十一   日
                                    書記官  林  秀  敏
附錄本案論罪科刑法條
《槍砲彈藥刀械管制條例》
第 11 條第 4 項   未經許可，持有、寄藏或意圖販賣而陳列第一項所列槍砲者，處
                  一年以上七年以下有期徒刑，併科新臺幣七百萬元以下罰金。
第 12 條第 4 項   未經許可，持有、寄藏或意圖販賣而陳列子彈者，處五年以下有
                  期徒刑，併科新台幣三百萬元以下罰金。
《刑法》
第 277 條第 1 項  傷害人之身體或健康者，處三年以下有期徒刑、拘役或一千元以
                  下罰金。
